【裁判字號】    90,交易,16
【裁判日期】    900321
【裁判案由】    過失傷害
【裁判全文】
臺灣板橋地方法院刑事判決                            九十年度交易字第一六號
    公  訴  人  臺灣板橋地方法院檢察署檢察官
    被      告  乙○○
右列被告因過失傷害案件，經檢察官提起公訴（八十九年度偵字第一三○五一號），
本院判決如左：
    主  文
乙○○因過失傷害人，處拘役拾日，如易科罰金，以佰元折算壹日。
    事  實
一、乙○○於民國八十九年五月二十九日上午九時五十分許，駕駛車牌號碼２Ｇ─六
    五九八號自用小客車，行經臺北縣板橋市○○路二二號前，應注意停車時應依車
    輛順行方向緊靠道路右側停放，而依當時情形及其智識能力，並無不能注意之情
    形，乃竟疏未注意，為圖一時便利，未尋覓合法停車格停車，即將上開車輛併行
    停放於該處路邊停車格外側之慢車道上，此時適有甲○○騎乘ＰＮＧ─三一一號
    機車行駛於慢車道上，亦疏未注意車前狀況，於發現車前有上開自用小客車違規
    停放，而欲行繞越該小客車左側行駛時，未保持安全間隔致擦撞該小客車之左側
    車身及左側後視鏡，甲○○因而人車倒地滑行，造成甲○○受有頭部外傷併右前
    額血腫、雙肘、雙膝多處挫擦傷之傷害。肇事後經不詳之人報案後，於警前來處
    理，尚未知係何人肇事時，乙○○即向警表明係其駕車違規併排停車致遭甲○○
    擦撞之事實而自首，進而接受本件裁判。
二、案經甲○○訴由臺北縣警察局海山分局報請臺灣板橋地方法院檢察署檢察官偵查
    起訴。
    理  由
一、訊據被告乙○○對於右揭時地因過失違規併排停車，遭甲○○之機車擦撞因而致
    其受傷之事實已自白不諱，而僅辯稱本件車禍主要係告訴人之過失所致等語，經
    查本件肇事地點係臺北縣板橋市○○路二十二號前，肇事後被告自用小客車係併
    排停放於該處路邊停車格外側之慢車道上，告訴人機車則斜倒於該小客車左前方
    快車道上，被告小客車左後側車門凹損，左側後視鏡斷裂且左後輪胎破裂漏氣，
    而告訴人機車則係右側車殼破損、右後視鏡斷裂及車頭大燈破損，有卷附道路交
    通事故調查報告表之事故現場圖及現場照片可憑，而告訴人於本院審理時亦自承
    ：「伊當時騎在慢車道，因看到被告的車，要從他車後方騎過去，到快車道，就
    發生車禍了，也昏過去就不知道了。」等語（見本院九十年二月五日訊問筆錄）
    ，而被告於警訊亦自承：「當時伊停車等候其老闆約三至五分鐘，忽然後方一輛
    機車撞上我的車之左後方車門」等語（見偵查卷第三頁背面），足見本件車禍顯
    係被告將所駕小客車併排停放於慢車道上，致告訴人機車於慢車道上行駛時，為
    行閃避超越，而繞越至快車道時，因未保持併行之安全間隔致與被告小客車左側
    車身發生擦撞甚明，按汽車停車時應依車輛順行方向緊靠道路右側，道路交通安
    全規則第一百十二條第一項第十款定有明文，被告既自承考領有駕駛執照，對上
    開規定自屬應注意且能注意，其竟為圖一時便利而疏未注意竟違規併排停車於慢
    車道上，致生本件車禍，其有過失至為明顯。而本件告訴人於繞行超越被告之違
    規併排車輛時，亦疏未注意車前狀況並保持適當之安全間隔，致生擦撞，雖亦同
    有過失，然仍無從解免被告過失之責。而本件經檢察官送請台灣省臺北區車輛行
    車事故鑑定委員會鑑定結果，亦與本院認定之結果相同，有該委員會鑑定意見書
    在卷可參，此外，告訴人受有上揭傷害，並有診斷證明書一紙附卷可稽，告訴人
    所受傷害與被告之過失行為間顯有相當之因果關係。從而本件事證明確，被告犯
    行堪以認定。
二、核被告因過失行為致告訴人受有傷害，所為係犯刑法第二百八十四條第一項前段
    之過失傷害罪。又本件車禍發生後經不詳之人報案，於警前來處理，尚未知係何
    人肇事時，被告即向警表明係其駕車違規併排停車致遭甲○○機車擦撞之事實而
    自首，業據其自承在卷，核與臺北縣警察局海山分局函覆自首情節相符（至該分
    局函文表示被告在場但未承認為肇事人云云，惟依該函內容所載被告既在場自承
    係其違規停車致遭告訴人機車由後擦撞，即符合自首要件，所謂未承認為肇事人
    云云，乃係被告爭執過失係屬告訴人而已，自不得認非向警自首），其進而接受
    本件裁判，為對於未發覺之罪自首而受裁判，應依法減輕其刑。爰審酌本件車禍
    告訴人亦同有過失且被告過失之程度較輕、犯罪所生之危害及現仍未與告訴人達
    成和解賠償、犯罪後之態度等一切情狀，量處如主文所示之刑。又被告行為後，
    刑法第四十一條已於九十年一月十日修正公布施行，並於同年月十二日生效，其
    得易科罰金之罪已變更放寬為犯最重本刑為五年以下有期徒刑以下之刑之罪，比
    較新舊法結果，對被告並無不利之影嚮，依刑法第二條第一項前段之規定，應適
    用裁判時之法律，爰依裁判時之修正後刑法第四十一條第一項前段規定諭知其易
    科罰金之折算標準。
據上論斷，應依刑事訴訟法第二百九十九條第一項前段，刑法第二百八十四條第一項
前段、第六十二條前段、第二條第一前段、第四十一條第一項前段，罰金罰鍰提高標
準條例第一條前段、第二條，判決如主文。
本案經檢察官朱帥俊到庭執行職務。
中      華      民      國      九十      年      三      月  二十一    日
  臺灣板橋地方法院刑事第六庭
                                      法  官  朱  耀  平
右正本證明與原本無異
如不服本判決應於送達後十日內向本院提出上訴狀
                                      書記官  黃  炎  煌
中      華      民      國      九十      年      三      月   二十一   日
附錄本案論罪科刑法條全文：
刑法第二百八十四條
因過失傷害人者，處六月以下有期徒刑、拘役或五百元以下罰金。致重傷者，處一年
以下有期徒刑、拘役或五百元下罰金。
從事業務之人，因業務上之過失傷害人者，處一年以下有期徒刑、拘役或一千元以下
罰金。致重傷者，處三年以下有期徒刑、拘役或二千元以下罰金。


司法院資訊處製作；財團法人民間司法改革基金會備份。
